# 求助陈版主，利息计提的疑问

提问人：liuweisheng 时间：2022-07-01 15:14:00
保证金户、大额定期存单是否在期末计提未结算的利息，如果计提借方计入什么科目。谢谢版主解惑。

回答人：chenyiwei
期末根据权责发生制原则和实际利率法计提确认利息收入，贷记“财务费用——利息收入”或者投资收益，借记相关金融资产类科目的“应计利息”明细。